臺灣彰化地方法院刑事判決　　　　　　　94年度訴字第1167號
公　訴　人　臺灣彰化地方法院檢察署檢察官
被　　　告　甲○○
　　　　　　　　　　　樓
上列被告因違反毒品危害防制條例案件，經檢察官提起公訴（94
年度毒偵字第1333、2608號），及移送併辦（94年度毒偵字第37
77、3960、4050、4274、4391號），於本院準備程序中，被告救
被訴事實為有罪之陳述，經合議庭裁定改行簡式審判程序，本院
判決如下：
    主  文
甲○○連續施用第一級毒品，累犯，處有期徒刑拾月，扣案之海
洛因貳包（壹包淨重零點玖貳公克，另壹包毛重為零點參公克）
沒收銷燬之。又連續施用第二級毒品，累犯，處有期徒刑柒月，
扣案之安非他命壹包（毛重零點零捌毫克）沒收銷燬之。應執行
有期徒刑壹年參月，扣案之海洛因貳包（壹包淨重零點玖貳公克
，另壹包毛重為零點參公克）及安非他命壹包（毛重零點零捌毫
克）均沒收銷燬之。
    事實及理由
一、甲○○前因違反毒品危害防制條例、竊盜、竊盜、妨害公務
    及偽證等案件，經本院分別以88年度彰簡字第276號、88年
    度易字第1414號、88年度訴字第108號、90年度訴字第36號
    判處有期徒刑5月、8月、3月、4月及10月確定，並經本院定
    應執行刑2年4月，於民國（下同）91年4月21日縮刑期滿而
    視為執行完畢，其中違反毒品危害防制條例部分，並經送強
    制戒治，業於89年3月21日停止戒治交付保護管束期滿未經
    撤銷，視為強制戒治業經執行完畢。詎仍不知悔改，於強制
    戒治執行完畢釋放後之五年內，復基於施用第一級毒品海洛
    因之概括犯意，自94年3月初某日起，至同年8月5日晚間10
    時許止，在其位於彰化縣福興鄉鎮○村鎮○街21號住所內、
    彰化縣鹿港鎮○○里○○○街6巷3號4樓居所內、彰化縣鹿
    港鎮○○路旁，及彰化縣鹿港鎮○○路邊等處，以將海洛因
    摻入香菸中吸食其煙之方式，連續施用第一級毒品海洛因多
    次，平均1天施用1、2支；另基於施用第二級毒品安非他命
    之概括犯意，自93年10月間某日起，至94年8月5日晚間10時
    止，亦在上開地點等處，以將安非他命置於玻璃管內，以火
    燒烤吸食其煙之方式，連續施用第二級毒品安非他命多次，
    平均4、5天至1星期施用1次。嗣於（一）94年1月13日及14
    日，經臺灣彰化看守所人員採集其尿液送驗，結果呈安非他
    命類及鴉片類陽性反應，並扣得安非他命一包（毛重0.08毫
    克）；（二）於同年5月19日凌晨2時20分許，為警在彰化縣
    鹿港鎮○○里○○路209號「200超商」內查獲，並扣得海洛
    因1包（淨重0.92公克，空包裝重0.30公克）；（三）於94
    年5 月25日下午6時許，為警在被告位於彰化縣鹿港鎮○○
    里○○○街6巷3號4樓之居所前查獲，為警經其同意，採集
    其尿液送驗後，結果呈甲基安非他命陽性反應；（四）於94
    年6 月16日晚上9時許，在彰化市○○路78號前，為警查獲
    ；（五）於94年7月25日下午2時50分許，為警在彰化縣福興
    鄉○○路○段旁查獲，並當場在其身上扣得第一級毒品海洛
    因1 包（毛重0.3公克）；（六）於94年7月27日下午1時10
    分許，在彰化縣鹿港鎮○○路27號「大禾電子遊戲場」內，
    因另案為警查獲，經採集其尿液送驗，結果嗎啡及甲基安非
    他命均呈陽性反應；（七）嗣為警於94年8月6日上午8時10
    分許，彰化縣鹿港鎮○○里○○路旁查獲，並扣得非甲○○
    所有之塑膠空袋1個及削尖鏟管1支等物，始悉上情。
二、按除被告所犯為死刑、無期徒刑、最輕本刑為3年以上有期
    徒刑之罪或高等法院管轄第1審案件者外，於前條第1項程序
    進行中，被告先就被訴事實為有罪之陳述時，審判長得告知
    被告簡式審判程序之旨，並聽取當事人、代理人、辯護人及
    輔佐人之意見後，裁定進行簡式審判程序；除簡式審判程序
    及簡易程序案件外，第1審應行合議審判，刑事訴訟法第273
    條之1第1項、第284條之1分別定有明文。本件被告甲○○所
    涉係死刑、無期徒刑、最輕本刑為3年以上有期徒刑之罪或
    高等法院管轄第1審案件以外之罪，並於本院行準備程序時
    就被訴事實為有罪之陳述，本院合議庭依前揭規定，經評議
    結果，裁定改由受命法官獨任行簡式審判程序。
三、本案證據：
    (一)中山醫藥大學附設醫院藥物濫用檢測中心尿液篩檢檢驗報
      告書1紙、彰化縣衛生局煙毒尿液煙檢字第942175、94331
      1、942210、943416、943339、942568號檢驗成績書6件、
      委託檢驗尿液代號與真實姓名對照認證單6件、檢體採取
      紀錄表1件。
    (二)毒品初步檢驗報告單2紙、法務部調查局94年7月29日調科
      壹字第140011766號鑑定通知書1件、憲兵司令部刑事鑑識
      中心94年4月1日安鑑字第00631號鑑驗通知書1件。
    (三)海洛因2包（1包淨重0.92公克，另1包毛重0.3公克）、安
      非他命1包（毛重0.08毫克）。
    (四)被告於警詢、偵訊、本院準備程序及審理時之自白。
    (五)臺灣高等法院被告前案紀錄表、在監在押紀錄表。
四、公訴人雖僅就被告自94年3月間某日起至同年5月17日中午12
    時止，有連續施用第一級毒品海洛因之犯行，及自93年10月
    間某日起，至94年5月19日為警採尿前4日內某時止，有連續
    施用第二級毒品甲基安非他命之犯行提起公訴，未論及被告
    其餘多次施用第一、二級毒品之犯行，然檢察官就犯罪事實
    一部起訴者，其效力及於全部，本件上開其餘多次施用第一
    、二級毒品犯行與公訴人起訴書所載經論罪部分之施用第一
    、二級毒品犯罪事實，各具有連續犯之裁判上一罪關係，應
    均為起訴效力所及，本院自應併予審究。
五、又扣案之塑膠袋1個及削尖吸管1支，非為被告甲○○所有，
    業據其供述在卷，爰不另為沒收之宣告，附此敘明。
六、應依刑事訴訟法第273條之1第1項、第299條第1項前段、第
    310條之2、第454條第1項，毒品危害防制條例第10條第1項
    、第2項、第18條第1項前段，刑法第11條前段、第56條、第
    47條、第51條第5款，判決如主文。
本案經檢察官何蕙君到庭執行職務。
中　　華　　民　　國　　94　　年　　9 　　月　　30　　日
                  刑事第二庭    法  官  黃齡玉
以上正本證明與原本無異。
如不服本判決，應於判決送達後10日內向本院提出上訴狀 (須附
繕本)。
中　　華　　民　　國　　94　　年　　9 　　月　　30　　日
                                書記官  施嘉玫
毒品危害防制條例第10條：
施用第一級毒品者，處六月以上五年以下有期徒刑。
施用第二級毒品者，處三年以下有期徒刑。
